臺灣臺南地方法院刑事判決
111年度訴字第865號
公  訴  人  臺灣臺南地方檢察署檢察官
被      告  王森禾




指定辯護人  本院公設辯護人  林宜靜
上列被告因違反毒品危害防制條例案件，經檢察官提起公訴（11
1年度偵字第13243號、111年度偵字第13886號），本院判決如下
：
    主  文
王森禾犯販賣第二級毒品罪，處有期徒刑壹年拾月。
未扣案之販賣第二級毒品所得新臺幣參仟元沒收，如全部或一部
不能沒收時，追徵之。
扣案附表編號1所示之物，沒收。
    事  實
一、王森禾（綽號禾仔）明知甲基安非他命屬毒品危害防制條例
    第2條第2項第2款所列之第二級毒品，不得販賣，竟基於販
    賣第二級毒品甲基安非他命以營利之犯意，於民國111年1月
    9日13時55分起至同日14時45分許，先以扣案如附表編號1所
    示0000000000號行動電話門號與黃保維（綽號森仔）持用之
    0000000000號行動電話門號聯繫交易甲基安非他命之事宜，
    待雙方議定交易甲基安非他命後相約見面，王森禾於同日14
    時50分許，在臺南市○○區○○○路000號尚青黃昏市場停車場靠
    近廁所旁之黃保維所駕駛之不詳車牌號碼紅色LEXUS自小客
    車內，以新臺幣（下同）3,000元之代價，販賣第二級毒品
    甲基安非他命1包（毛重約0.8公克）予黃保維。嗣經警據報
    循線追查，於111年5月23日上午7時許，在臺南市○○區○○路0
    段000巷000號前拘提王森禾，再徵得王森禾同意至臺南市○○
    區○○路0段000巷000弄000號執行搜索，扣得附表所示之物，
    而悉上情。
二、案經臺南市政府警察局第三分局報告臺灣臺南地方檢察署檢
    察官偵查起訴。
    理  由
壹、證據能力方面
    本判決後述所引用之傳聞證據，當事人、辯護人於本院審理
    時，均同意有證據能力，且於本院調查證據時，均知有刑事
    訴訟法第159條第1項不得為證據之情形，而於本案言詞辯論
    終結前均未再聲明異議。本院審酌該等傳聞證據製作時之情
    況，並無違法不當及證明力明顯過低之瑕疵，以之作為證據
    ，應屬適當，故依同法第159條之5規定，認該等傳聞證據均
    有證據能力。
貳、實體方面
一、被告對於上開販賣第二級毒品犯罪事實於偵查及本院審理時
    均坦承不諱，且有證人即購毒者黃保維之證述（偵13243 卷
    第145-149 頁，偵13886卷第47-51頁）、臺灣臺南地方檢察
    署檢察官拘票、自願受搜索同意書、臺南市政府警察局第三
    分局搜索扣押筆錄、扣押物品目錄表、勘察採證同意書（偵
    13243 卷第23-32頁，警卷第42、45-50 、83頁，偵13886 
    卷第27-33 頁）、搜索現場照片9 張（偵13243 卷第33-41 
    頁、警卷第55-60 頁）、王森禾使用之0000000000門號與黃
    保維使用之0000000000門號於111年1月9日13時55分至同日1
    4時45分之通訊監察譯文（偵13243卷第55-56頁，警卷第66-
    67、96-97頁）、臺南市政府警察局第三分局調取票聲請書
    、統一超商電信出具之門號申登資料（偵13243 卷第47-49 
    頁，警卷第68-70 、97-100頁）、臺灣臺南地方檢察署檢察
    官陳報書、本院111年1月17日南院武刑凱111 聲監可字第00
    0006號函（偵13243 卷第129-133 頁，偵13886 卷第41頁
　　）、尚青黃昏市場Google地圖、現場照片5張、尚青黃昏市
    場內監視錄影器影像翻拍照片8張（偵13243卷第57-63頁，
    警卷第73-79、106-112頁）附卷可稽；足見被告自白與事實
    相符，應可採信。又近年第二級毒品甲基安非他命危害社會
    日益嚴重，治安機關對於查緝非法販賣毒品工作，無不嚴加
    執行，設若無利可圖，衡情被告當無甘冒被查緝法辦重刑之
    理；且被告於本院審理時已自承販賣毒品等情，是被告有藉
    由販賣毒品賺取利潤，以供自身生活所需之營利意圖甚明。
    從而，本件事證明確，被告前揭犯行，堪以認定，應予依法
    論科。
二、論罪科刑
  ㈠核被告所為，係犯毒品危害防制條例第4條第2項之販賣第二
    級毒品罪。被告販賣前持有第二級毒品甲基安非他命之低度
    行為，為販賣第二級毒品之高度行為所吸收，不另論罪。
  ㈡刑之減輕事由
  ⑴被告上開販賣第二級毒品犯行，其於偵查及本院審理時自白
    明確，此有被告供述筆錄可參，故其上開犯行應依毒品危害
    防制條例第17條第2項規定減輕其刑。 
　⑵被告供述其毒品來源為「蕭宏志」，員警依據被告之指述，
    循線查獲「蕭宏志」於111年1月9日14時15分販賣第二級毒
    品甲基安非他命與被告之犯行，並據此移送「蕭宏志」涉犯
    販賣第二級毒品罪嫌並報請檢察官偵辦等事實，此有被告警
    詢筆錄、臺南市政府警察局第三分局111年8月15日南市警三
    偵字第1110478712號函暨所附111年6月16日南市警三偵字第
    1110349013號刑事案件報告書、蕭宏志111年6月8日警詢筆
    錄（本院卷第63-80頁）可參；堪認被告業已供出其販賣第
    二級毒品之來源，使偵查機關因而查獲「蕭宏志」，故本院
    認被告就其所犯販賣第二級毒品罪，供出毒品來源，使偵查
    機關因而查獲「蕭宏志」，而有毒品危害條例第17條第1項
    規定之適用。本院審酌被告之犯罪情節，認逕予免除其刑失
    之輕縱，爰依上開項規定減輕其刑，又該項有免除其刑之規
    定，依刑法第66條但書規定得減輕其刑至三分之二。
  ㈢被告就其所犯販賣第二級毒品罪，依毒品危害防制條例第17
    條第1項、第2項規定，遞減之。至被告之辯護人請求再依刑
    法第59條規定減輕其刑云云，惟被告已有上開2種刑之減輕
    事由，已無刑法第59條「科以最低度刑仍嫌過重」之情形，
    故此部分請求，並無理由，附此敘明。
  ㈣爰審酌被告明知毒品為國家嚴格查禁之違禁物，被告為前開
    販毒行為，助長毒品流通，所生危害匪淺，非但殘害人體身
    心健康，並導致施用毒品之人為購買毒品而觸犯刑典，間接
    危害社會治安，敗壞社會風氣，實不可取，惟念及被告坦認
    行，態度並非不良，暨考量被告販毒所得金額非鉅，及被告
    之智識、家庭、生活經濟狀況等一切情狀，量處如主文所示
    之刑。
三、沒收
　　被告販賣第二級毒品所得為3,000元，未扣案，然依卷內事
    證，並無證據足認被告已將該等犯罪所得轉給第三人，自應
    認仍屬被告所有，且如宣告沒收或追徵，亦無刑法第38條之
    2第2項所定「過苛之虞」、「欠缺刑法上之重要性」、「犯
    罪所得價值低微」或「為維持受宣告人生活條件之必要」情
    形，自均應依刑法第38條之1第1項、第3項規定宣告沒收，
    於全部或一部不能沒收時（本件販毒所得並無不宜執行沒收
    之情形），追徵之（因犯罪所得金額已屬確定，自毋庸記載
    追徵其價額）。被告所持毒品交易聯繫所用如附表編號1所
    示行動電話，應予沒收（理由詳附表編號1備註欄）。至其
    餘扣案物，均不予沒收（理由詳附表編號2至5備註欄）。
據上論斷，應依刑事訴訟法第299條第1項前段，毒品危害防制條
例第4條第2項、第17條第1項、第2項、第19條第1項，刑法第11
條、第38條之1第1項前段、第3項，判決如主文。
本案經檢察官柯博齡提起公訴，檢察官蘇聖涵庭執行職務。
中　　華　　民　　國　　111 　年　　9 　　月　　12　　日
　　　　　　　　　刑事第八庭   審判長法　官 鄭燕璘
　　　　　　　　　                   法  官 陳碧玉
　　　　　　　　　                   法  官 郭瓊徽　
以上正本證明與原本無異。
如不服本判決應於收受本判決後20日內向本院提出上訴書狀，並
應敘述具體理由。其未敘述上訴理由者，應於上訴期間屆滿後20
日內向本院補提理由書狀（均須按他造當事人之人數附繕本）「
切勿逕送上級法院」。 
                                     書記官 王珮君
中　　華　　民　　國　　111 　年　　9 　　月　　12　　日
附錄
毒品危害防制條例第4條
製造、運輸、販賣第一級毒品者，處死刑或無期徒刑；處無期徒
刑者，得併科新臺幣 3 千萬元以下罰金。
製造、運輸、販賣第二級毒品者，處無期徒刑或 10 年以上有期
徒刑，得併科新臺幣 1 千 5 百萬元以下罰金。
製造、運輸、販賣第三級毒品者，處 7 年以上有期徒刑，得併
科新臺幣 1 千萬元以下罰金。
製造、運輸、販賣第四級毒品者，處 5 年以上 12 年以下有期
徒刑，得併科新臺幣 5 百萬元以下罰金。
製造、運輸、販賣專供製造或施用毒品之器具者，處 1 年以上
7 年以下有期徒刑，得併科新臺幣 1 百 50 萬元以下罰金。
前五項之未遂犯罰之。

卷目：1.臺南市警察局第三分局南市警三偵字第1110322085號刑
案偵查卷宗（下稱「警卷」）
      2.臺灣臺南地方檢察署111年度偵字第13243號偵查卷宗（
        下稱「偵13243卷」）
      3.臺灣臺南地方檢察署111年度偵字第13886號偵查卷宗（
        下稱「偵13886卷」）
      4.臺灣臺南地方法院111年度訴字第865號刑事卷宗（下稱
        「本院卷」）
附表：
編號 扣押物品名稱 備註 1. 三星牌行動電話（含0000000000號SIM卡）1支 被告所有之0000000000號行動電話，被告供述係供販毒聯繫之用（本院卷第150頁），應依毒品危害防制條例第19條第1項規定宣告沒收。 2. 安非他命吸管6支 被告供述係供施用毒品所用之物（警卷第5頁），無證據證明與上開犯行相關，不予沒收。 3. 安非他命玻璃球吸食器1支 被告供述係供施用毒品所用之物（警卷第5頁），無證據證明與上開犯行相關，不予沒收。 4. 電子磅秤1組 被告供述係新買的，沒有供本案所用（本院卷第150頁），且無證據證明與上開犯行相關，不予沒收。 5. 塑膠夾鏈袋2包 被告供述未供本案之用（本院卷第150頁），且無證據證明與上開犯行相關，不予沒收。